臺灣高等法院民事裁定　九十一年度家抗字第二八號
　　　抗　告　人　乙○○
　　　　　　　　　甲○○
　　　共同代理人　蔡錫欽
右抗告人因繼承遺產事件，對於中華民國九十年十二月八日臺灣桃園地方法院九十年
度聲繼字第一一二號裁定提起抗告，本院裁定如左：
    主      文
原裁定廢棄。
抗告人聲請繼承被繼承人楊思震在臺灣遺產之表示應予准許。
聲請及抗告程序費用由抗告人負擔。
    理      由
一、按大陸地區人民繼承臺灣地區人民之遺產，應於繼承開始起三年內以書面向被繼
    承人住所地之法院為繼承之表示；大陸地區人民依上開規定表示繼承時，應檢具
    聲請書、被繼承人死亡時之全戶戶籍謄本及繼承系統表、符合繼承人身分之證明
    文件為之，其身分證明文件，並應經行政院設立或指定之機構或委託之民間團體
    驗證，同順位繼承人如為多數人時，每人均應增附繼承人完整親屬之相關資料，
    臺灣地區與大陸地區人民關係條例（下稱兩岸人民關係條例）第六十六條第一項
    ，及該條例施行細則第四十三條分別定有明文。
二、抗告人主張：伊係在臺被繼承人楊思震之配偶及長子，依中華民國民法第一千一
    百三十八條第一項及同項第一款規定，對楊思震遺產有繼承權，依兩岸人民關係
    條例第六十六條規定為繼承之表示，並提出楊思震死亡時之戶籍謄本、繼承系統
    表及經財團法人海峽交流基金會（下稱海基會）認證之證明文件為證。經查楊思
    震於民國九十年一月二十三日死亡，有戶籍謄本可稽，依其戶籍謄本雖無配偶或
    子女之記載，然抗告人提出經海基會認證之大陸地區江蘇省連雲港市公證處（二
    ○○一）連證民字第六七號公證書載明楊思震之直系親屬分別為「父親楊仲西，
    一九○○年十二月十一日出生，于一九八○年八月二十五日死亡；母親丁氏，一
    九○二年五月十日出生，于一九五八年十月二日死亡；配偶乙○○，一九二六年
    三月七日出生（于一九四八年二月十三日與被繼承人楊思震結婚），現住江蘇省
    連雲港市雲臺區○○鎮○○街七六號；甲○○，一九四八年十二月七日出生，現
    住江蘇省連雲港市雲臺區○○鎮○○街七六號」，其上關於楊思震父母之姓名記
    載與前揭戶籍謄本相同。又依抗告人所提楊思震生前書寫予抗告人甲○○及其他
    親屬之信件，其上或載有「建生吾兒」之稱謂，或載有「建生是我的親骨肉」「
    ．．告訴你媽媽放心，明年底我退休後設法回家看你們」等文句，堪信抗告人確
    係楊思震之配偶、子女，則抗告人主張伊係楊思震之繼承人應非不得採信。原法
    院僅以楊思震在臺戶籍謄本配偶欄無任何登記，抗告人乙○○是否確係楊思震之
    妻非無疑義，甲○○亦難認係楊思震之子，而駁回抗告人為繼承表示之聲請，尚
    有未合。抗告意旨聲明廢棄原裁定，為有理由，爰由本院予以廢棄，並准抗告人
    為聲請繼承楊思震遺產之表示，以昭適法。
三、依非訟事件法第二十八條、第八條第一項、民事訴訟法第四百九十二條第一項，
    裁定如主文。
中　　　華　　　民　　　國　　九十一　　年　　　三　　　月　　二十八　　日
　　　　　　　　　　　　　　　　民事第五庭
　　　　　　　　　　　　　　　　　　審判長法　官　黃　熙　嫣
　　　　　　　　　　　　　　　　　　　　　法　官　黃　雅　惠
　　　　　　　　　　　　　　　　　　　　　法　官　詹　文　馨
右正本係照原本作成。
如不服本裁定，應於收受送達後十日內向本院提出抗告狀，並應繳納抗告費新台幣四
十五元正。
中　　　華　　　民　　　國　　九十一　　年　　　四　　　月　　　三　　　日
　　　　　　　　　　　　　　　　　　　　　書記官　紀　昭　秀
